臺灣臺中地方法院民事裁定
111年度聲字第393號
聲  請  人  陳秉申  
相  對  人  張翰緯  
上列當事人間聲請停止執行事件，本院裁定如下：
    主    文
聲請人供擔保新臺幣13萬元後，本院111年度司執字第118812號
給付票款事件之強制執行程序，於本院111年度訴字第3193號債
務人異議之訴事件判決確定、和解、調解成立或撤回起訴前，應
暫予停止。
    理    由
一、聲請意旨略以：聲請人於民國110年6月8日前陸續向相對人
    借款新臺幣（下同）17萬元，並分別簽發票面金額5萬元、3
    萬元、5萬元、1萬元、3萬元等5張本票以為擔保（其中4張
    本票即如附表編號1至4所示之本票）。嗣聲請人於111年3月
    間因無力清償上開借款及其所衍生之利息，於相對人的要求
    下，又簽發如附表編號5至7所示之本票予相對人作為清償上
    開借款本息之保證。後因聲請人仍無法清償，相對人於統整
    聲請人所積欠之借款本息，並就該積欠借款本息加計利息後
    ，要求聲請人簽發如附表編號8所示之本票予相對人以為清
    償，是附表編號1至4所示之本票、附表編號5至7所示之本票
    、附表編號8所示之本票，其彰顯之債權應屬同一筆借款本
    息債權。其後，相對人以附表編號8所示之本票經准許強制
    執行之裁定為執行名義，向本院對聲請人為強制執行（本院
    受理案號為111年度司執字第63666號，下稱63666號執行事
    件），聲請拍賣聲請人所有臺中市○○區○○段000地號土地及
    其上同段255建號建物（下合稱系爭房地）。聲請人未免系
    爭房地遭拍賣，只得另向他人貸款後，於111年9月8日對636
    66號執行事件之執行債權併同執行費、利息全數向相對人為
    清償，是以，聲請人與相對人間之借款本息債務應已然全數
    消滅。詎料，在聲請人為上開清償前，相對人以擔保同一借
    款本息債權之附表編號1至4、5至7所示本票經准許強制執行
    之裁定為執行名義，重複向執行法院對聲請人之系爭房地財
    產為強制執行（本院受理案號為111年度司執字第118812號
    ，下稱系爭執行事件），而由執行法院併入63666號執行事
    件辦理，現尚未終結。因系爭執行事件所執行之債權已因聲
    請人於111年9月8日全數清償63666號執行事件執行債權而一
    併消滅，是系爭執行事件即存有強制執行法第14條所定消滅
    債權人請求之事由發生。聲請人已就系爭執行事件對相對人
    提出債務人異議之訴，現由本院以111年度訴字第3193號事
    件（下稱系爭訴訟）審理中，為免聲請人受有難以回復之損
    害，爰依強制執行法第18條第2項規定，聲請停止系爭執行
    事件之強制執行程序等語。
二、按有回復原狀之聲請，或提起再審或異議之訴，或對於和解
    為繼續審判之請求，或提起宣告調解無效之訴、撤銷調解之
    訴，或對於許可強制執行之裁定提起抗告時，法院因必要情
    形或依聲請定相當並確實之擔保，得為停止強制執行之裁定
    ，強制執行法第18條第2項定有明文。又法院依強制執行法
    第18條第2項定擔保金額而准許停止強制執行之裁定者，該
    項擔保係備供債權人因停止執行所受損害之賠償，其數額應
    依標的物停止執行後，債權人未能即時受償或利用該標的物
    所受之損害額，或其因另供擔保強制執行所受之損害額定之
    ，非以標的物之價值或其債權額為依據（最高法院86年度台
    抗字第442號、91年度台抗字第429號裁判意旨參照）。
三、經查，
　㈠本件相對人前持附表編號1至7所示之本票向本院聲請准許強
    制執行，而取得本院111年度司票字第4321號本票裁定暨確
    定證明書（下稱系爭本票裁定），後以系爭本票裁定為執行
    名義，向本院對聲請人之系爭房地財產聲請強制執行，經本
    院以系爭執行事件受理在案，因系爭房地於系爭執行事件聲
    請時業由63666號執行事件執行中，而併入63666號執行事件
    辦理，系爭執行事件現尚在進行中，又聲請人已就系爭執行
    事件對相對人提起債務人異議之訴，經本院以系爭訴訟受理
    在案等情，業據本院調取各該卷宗審閱查核無訛。本院審酌
    聲請人所提債務人異議之訴，於形式上尚非明顯無理由，核
    與強制執行法第18條第2項規定相符，聲請人之聲請即有理
    由，應予准許。惟為確保相對人因聲請人聲請本件停止執行
    不當而可能遭受之損害得獲賠償，並兼顧兩造之權益，本院
    認宜由聲請人為相對人提供相當並確實之擔保後，停止系爭
    執行事件強制執行程序。
　㈡本院斟酌相對人於系爭執行事件中，聲請執行之債權額本金
    為77萬元，相對人因停止執行所受之損害，應為訴訟事件未
    確定而停止執行期間，其本得利用上開金額而未經利用之利
    息損失。依聲請人所提債務人異議之訴事件，其訴訟標的金
    額為77萬元，未逾150萬元，屬不得上訴第三審之事件，參
    酌司法院訂頒各級法院辦案期限實施要點規定，第一、二審
    通常程序審判案件之辦案期限分別為1年4個月、2年，共計3
    年4個月，則相對人前開利息損失，應以該執行延宕3年4個
    月期間，依法定利率週年利率百分之5計算之，即約為12萬8
    333元（計算式：77萬元×5％÷12個月×40個月＝12萬8333元，
    元以下四捨五入）。另考量如有其他遲滯因素導致實際受償
    日期延宕之可能，並斟酌此段期間可能之經濟變動及物價波
    動等情，爰酌定本件聲請人聲請停止強制執行之供擔保金額
    以13萬元為適當。
四、依強制執行法第18條第2項，裁定如主文。
中　　華　　民　　國　　111 　年　　11　　月　　25　　日
                  民事第二庭    法  官　吳怡嫺
附表：（民國/新臺幣）
編號 發票日 票面金額 到期日 票據號碼 1 110年 6月 8日 5萬元 視為未記載 WG0000000 2 110年 6月20日 3萬元 111年 4月19日 WG0000000 3 110年 7月 8日 5萬元 111年 3月17日 CH248252 4 110年12月29日 1萬元 111年 3月 4日 CH772803 5 111年 2月24日 21萬元 111年 2月24日 CH248260 6 111年 2月24日 21萬元 111年 2月24日 CH248261 7 111年 2月24日 21萬元 111年 2月24日 CH248262 8 111年 3月19日 72萬5100元 未載 CH772805 備註：編號1本票之到期日原記載為110年3月17日，經塗改為111年3月17日，因未於改寫處簽名或蓋章，不生改寫效力，又改寫前之到期日在發票日前，應視為無到期日之記載。     
以上正本係照原本作成。
如不服本裁定應於送達後10日內向本院提出抗告狀，並繳納抗告
費新臺幣1000元。
中　　華　　民　　國　　111 　年　　11　　月　　25　　日
                                書記官　林佩倫